Inventaris van het archief van de Stichting Rechtsherstel Sinti en Roma (SRSR)
Nationaal Archief, Den Haag
Stichting Rechtsherstel Sinti en Roma (SRSR)
Stichting Rechtsherstel Sinti en Roma
oudste stuk - jongste stuk: 2001-2005
P43
1472 inventarisnummers; 0,00 meter
Normale geschreven, getypte en gedrukte documenten, geen bijzondere handschriften.
Nationaal Archief, Den Haag
Het archief bestaat uit dossiers van personen die een aanvraag voor een individuele voorziening hebben ingediend bij de Stichting Rechtsherstel Sinti en Roma in de periode 2001-2005.
Archiefvorming
Geschiedenis van de archiefvormer
Sinti en Roma die tijdens de Tweede Wereldoorlog in Nederland verbleven, hebben te lijden gehad onder vervolging. Na de Tweede Wereldoorlog zijn zij buiten het rechtsherstel gebleven dat aan andere bevolkingsgroepen zoals de Joden ten deel viel.
De Nederlandse regering heeft bij brief van de Minister-President, Minister van Algemene Zaken, en de Ministers van Volksgezondheid, Welzijn en Sport en van Financiën, aan de Voorzitter van de Tweede Kamer der Staten-Generaal van 21 maart 2000 (Tweede Kamer vergaderjaar 1999-2000, 25 839, nummer 13), als erkenning van achteraf geconstateerde tekortkomingen in het rechtsherstel na de Tweede Wereldoorlog, en in het overheidshandelen ter zake, toegezegd aan de Sinti- en Romagemeenschap gelden ter beschikking te stellen, omdat de Sinti en Roma grotendeels buiten het rechtsherstel zijn gebleven en bovendien in de maatschappij met grote kilte zijn bejegend.
Het beheer en het (doen) verdelen van een bedrag van dertig miljoen gulden dat de regering in dit kader aan de Sinti en Roma ter beschikking heeft gesteld, geschiedde door de op 3 november 2000 opgerichte Stichting Rechtsherstel Sinti en Roma (SRSR).
De stichting had tot doel het beheren en (doen) verdelen van bovenvermeld bedrag van 30 miljoen gulden (zo'n 13,61 miljoen euro) met rente, een en ander overeenkomstig door het bestuur vast te stellen en door de Minister van Volksgezondheid, Welzijn en Sport goed te keuren reglementen, op basis waarvan zowel individuele uitkeringen als uitkeringen ten behoeve van collectieve doelen kunnen plaatsvinden
De SRSR is in 2001 gestart met de uitvoering van deze opdracht. Sinti en Roma konden bij de stichting een aanvraag doen voor een voorziening ter compensatie van erkende tekortkomingen na de Tweede Wereldoorlog, als zij als belanghebbende werden aangemerkt.
Als belanghebbenden zijn nader omschreven alle natuurlijke personen die geboren zijn voor 8 mei 1945 en op die datum nog in leven zijn en die Sinti of Roma zijn. Zij moeten tijdens de periode van de Tweede Wereldoorlog deel hebben uitgemaakt van de Sinti en Roma-gemeenschap in Nederland en hun verblijf hebben gehad in Nederland. De SRSR heeft een algemene oproep langs veel verschillende kanalen gedaan aan belanghebbenden om zich te melden. Zij werden verzocht een schriftelijke aanvraag te doen via een standaardformulier. De aanvrager diende aan dit aanvraagformulier een uittreksel van de gemeentelijke basisadministratie persoonsgegevens betreffende hem of haar zelf te voegen. Een aanvrager die stelde plaatsvervanger te zijn moest dit met documenten nader aantonen, zoals met een overlijdensakte en een adreshistorie. Door de aanvraag in te dienen werd door de aanvrager ook toestemming verleend om nader onderzoek te doen naar de persoonlijke gegevens. Omdat Sinti en Roma niet met documenten kunnen aantonen dat zij Sinti of Roma zijn, heeft de ingestelde Raadskamer tevens een beroep gedaan op ervaringsdeskundigen.
In 2005 werd de behandeling van de laatste aanvraag door de stichting afgerond.
Geschiedenis van het archiefbeheer
De verwerving van het archief
Het archief is krachtens bepalingen van de Archiefwet overgebracht.
Inhoud en structuur van het archief
Inhoud
Het archief bevat alle persoonlijke aanvragen voor een voorziening in het kader van Rechtsherstel Sinti en Roma. In de periode 2001-2005 zijn er in totaal 1.276 aanvragen gedaan. Per aanvraag is een dossier aangemaakt. De dossiers bevatten onder meer aanvraagformulieren, persoonsgegevens burgerlijke stand en andere onderbouwende gegevens over familierelaties waaraan de rechten tot een voorziening worden ontleend
Selectie en vernietiging
De dossiers met aanvragen voor een voorziening in het kader van Rechtsherstel Sinti en Roma zijn integraal bewaard. Basis hiervoor was de ‘Selectielijst voor de neerslag van de handelingen van de Stichting Afwikkeling Marorgelden Overheid en de onder hem ressorterende actoren op het beleidsterrein Oorlogsgetroffenen over de periode vanaf 1945’ (Stcrt. 24 mei 2007, nr. 98).
Ordening van het archief
De dossiers zijn oplopend genummerd (van 10-1-21 tot 02-1-1288) in de volgorde van binnenkomst van de aanvraagformulieren. De serie is nader ontsloten op achternaam in toegang 2.25.44.1. Deze toegang is echter niet openbaar; voor raadpleging is toestemming nodig van de Algemene Rijksarchivaris / directeur Nationaal Archief
Aanwijzingen voor de gebruiker
Openbaarheidsbeperkingen
Deels openbaar, deels beperkt openbaar (B).
Materiële beperkingen
Het archief kent geen beperkingen voor het raadplegen van stukken als gevolg van slechte materiële staat
Aanvraaginstructie
Openbare archiefstukken kunnen online worden aangevraagd en gereserveerd. U kunt dit ook via de terminals in de studiezaal van het Nationaal Archief doen. Om te kunnen reserveren dient u de volgende stappen te volgen:
U maakt een profiel aan op www.gahetna.nl, en logt vervolgens in
Via de archiefinventaris (alleen de beschrijvingen met rode nummers) selecteert u het gewenste archiefstuk door op de knop 'Reserveren' te klikken
In het volgende scherm geeft u aan op welke dag u het archiefstuk wilt inzien
Indien u zich bevindt in de studiezaal en een tafelnummer heeft ontvangen kunt u dit nummer vermelden. Als u geen tafelnummer heeft kunt u tafelnummer 777 laten staan
Vervolgens bevestigt u uw reservering door deze te versturen.
Verwant materiaal
Beschikbaarheid van kopieën
Inventarisnummers van dit archief zijn niet in kopievorm beschikbaar
Beschrijving van de series en archiefbestanddelen
- Stukken van algemene aard, A
  - Bestuursstukken, A.1
    - Bestuursvergadering met Raadkamer, 15 februari 2001; 1290
      Openbaarheid beperkt tot 01-01-2079
      Dit instituut beoordeelde de invidivuele aanvragen.
    - Managementrapportages, 2001 - 2003; 1295-1296
      - Derde Kwartaal 2001, 1295
      - Eerste Kwartaal 2003, 1296
    - Nieuwsbrief mbt Maximeringsbesluit, 7 april 2003; 1291
    - Bestuursvergaderingen, 2003 - 2009; div.nrs.
      - 25 april 2003, 1292
      - 5 september 2003, 1294
      - 31 oktober 2003, 1297
      - 23 januari 2004, 1299
        Openbaarheid beperkt tot 01-01-2080
      - 19 februari 2004, 1301
      - 16 april 2004, 1302
      - 23 juni 2004, 1303
      - 30 september 2004, 1304
      - 8 november 2004, 1305
      - 7 december 2004, 1306
      - 3 februari 2005, 1307
        Openbaarheid beperkt tot 01-01-2081
      - 28 februari 2005, 1308
      - 26 april 2005, 1309
      - 31 mei 2005, 1310
      - 4 juli 2005, 1311
      - 12 september 2005, 1312
      - 11 oktober 2005, 1313
      - 27 oktober 2005, 1314
      - 13 december 2005, 1315
      - 7 februari 2006, 1316
        Openbaarheid beperkt tot 01-01-2082
      - 5 april 2006, 1317
      - 16 mei 2006, 1318
      - 28 juni 2006, 1319
      - 23 augustus 2006, 1320
      - 27 november 2006, 1321
      - 18 december 2006, 1322
      - 29 januari 2007, 1323
        Openbaarheid beperkt tot 01-01-2083
      - 5 maart 2007, 1324
      - 17 april 2007, 1325
      - 30 mei 2007, 1326
      - 3 juli 2007, 1327
      - 21 augustus 2007, 1328
      - 25 september 2007, 1329
      - 30 oktober 2007, 1330
      - 18 december 2007, 1331
      - 12 februari 2008, 1332
        Openbaarheid beperkt tot 01-01-2084
      - 17 maart 2008, 1333
      - 8 april 2008, 1334
      - 20 mei 2008, 1335
      - 22 juli 2008, 1336
      - 2 september 2008, 1337
      - 29 oktober 2008, 1338
      - 16 december 2008, 1339
      - 26 januari 2009, 1340
        Openbaarheid beperkt tot 01-01-2085
      - 3 maart 2009, 1341
      - 20 april 2009, 1342
      - 29 juni 2009, 1343
      - 14 september 2009, 1344
      - 7 december 2009, 1345
    - Bestuursvergaderingen: agenda's, 2003 - 2004; div.nrs.
      - 27 mei 2003, 1293
      - 25 november 2003, 1298
      - 3 februari 2004, 1300
    - Deloitte: correspondentie mbt projecten, 9 februari 2004 - 3 augustus 2004; 1462
    - Verslag Kerngroepen voorzittersoverleg, 5 september 2005; 1346
      Met "kerngroepen" worden de bestuurscommissies aangeduid.
    - Boer & Croon: Onderzoek naar mogelijkheden voor het oprichten van een landelijk steunpupnt tbv Sinti en Roma gemeenschappen in Nederland, juli 2008; 1406
    - Overdrachtsdocument SRSR Projecten aan de Nederlands Instituut Sinti en Roma (NISR), samenvatting tbv VNG, juli 2009; 1404
    - Inschrijving van de Stichting Afwikkeling Rechtsherstel Sinti en Roma (SARSR) bij de Kamer van Koophandel, 3 maart 2010; 1405
    - Bestuursverslagen Stichting Afwikkeling Rechtsherstel Sinti en Roma (SARSR), 26 mei 2010 - 8 februari 2013; 1451
      Agenda 8 februari 2013
  - Financiële stukken, A.2
    - Jaarrekeningen, 2000 - 2012; div.nrs.
      - Jaarrekening over 2000, 2000, 1452
      - Jaarrekening over 2001, 2001, 1453
      - Jaarrekening over 2002, 28 mei 2003, 1456
      - Jaarbericht 2003, 14 juli 2004, 1458
      - Jaarrekening over 2004, 14 november 2005, 1462
      - Jaarrekening over 2005, 8 mei 2006, 1463
      - Jaarrekening over 2006, 25 juli 2007, 1464
      - Jaarrrekening 2007, 2 oktober 2008, 1465
      - Jaarrekening over 2008, 9 juni 2009, 1466
      - Jaarrekening over 2009, 17 juni 2010, 1467
      - Jaarrekening over 2010, 10 mei 2011, 1468
      - Jaarrekening over 2011, 30 juni 2012, 1469
      - Jaarrekening over 2012, 30 mei 2013, 1470
    - Begrotingen, 2002 - 2007; div.nrs.
      - Begroting 2002 en Meerjarenbegroting 2002 tot en met 2006, 2002-2006, 1454
      - Begroting 2003 en Meerjarenbegroting 2003 tot en met 2007, 24 maart 2003, 1457
      - Begroting 2004 en Meerjarenbegroting 2004 tot en met 2007, 2004, 1461
    - Notitie tbv concept jaarrekening 2002, 16 mei 2003; 1455
    - Deloitte Quick Scan van de LSO (Maatschappelijke Participatie), 2003; 1459
    - Deloitte Correspondentie betreffende bestuursstukken, 26 juni 2005; 1460
    - Correspondentie PriceWaterhouseCoopers, 2004 - 2011; 1471
    - Nederlands Instituut Sinti en Roma (NISR) Jaarverslagen 2010-2011, 21 juni 2012; 1472
    - Correspondentie Stichting Afwikkeling Rechtsherstel Sinti en Roma (SARSR) met Nederlands Instituut Sinti en Roma (NISR), 2010 - 2012; 1473
- Stukken betreffende bijzondere onderwerpen, B
  - Organisatie, B.1
    - Tweede Kamer der Staten-Generaal, 25 839 Tegoeden Tweede Wereldoorlog, vergaderjaar, 1999-2000 nr. 13; 1429
    - Eindrapport Werkgroep Voorbereiding Verdeling Gelden Sinti en Roma, Den Haag, 25 oktober 2000; 1436
    - Staatscourant, publicaties, 2001 - 2002; 1431
      1 juni 2001, nr. 104-pag. 10; 29 januari 2002, nr. 20- pag. 10; 4 juni 2002, nr. 103-pag.22.
    - Algemene Voorwaarden SRSR, 2001; 1437
    - Notitie omtrent de collectieve doelen SRSR, 2001; 1438
  - Taakuitvoering, B.2
    - Werkwijze, B.2.1
      - Instructieboek Projectbureau, 2000; 1432
      - Instructieboek Projectbureau Back-Office, 2000; 1433
      - Uitkeringsreglement individuele uitkeringen SRSR, 17 januari 2001. Bijlage bij Uitkeringsreglement, 8 mei 2001; 1430
      - Procedurereglement tbv behandeling van bezwaarschriften SRSRgemeenschap, 2001; 1435
      - Correspondentie met Ministerie van VWS, januari 2002-mei 2015; 1439
      - Monitorsystematiek Projecten, 6 februari 2003; 1440
      - Werkreglement; Regeling financiële vergoedingen SRSR 1 april 2005; Plan van Aanpak nieuwe opzet besteding gelden Sinti en Roma 2005, 22 februari 2005; 1434
      - Statutenwijziging voorstel van de SRSR naar de SARSR, 1 juli 1905; 1441
    - Maatschappelijke Participatie dossiers, B.2.2
      - Deloitte Quick Scan van de LSO (Maatschappelijke Participatie), 25 juni 2005; 1461
      - Maatschappelijke Participatie: Kerngroep (NB: bestuurscommissie) Verslagen, 27 juni 2005; 1403
      - Rapport: Stilstaand water wordt brak. Communicatieplan ter bevordering van de communicatie van Sinti en Roma, 1 april 2006; 1355
      - Rapport: Langs het wettelijke spoor. Op zoek naar juridische ondersteuning ter versterking van de positie van Sinti en Roma, 1 september 2006; 1445
      - TWIN: Intermediair in de maatschappij, B.2.2.1
        - TWIN Coördinatie Consent, 2005-2007; 1381
        - TWIN Intermediair Stein, 2006-2007; 1378
        - TWIN Intermediair Gemert, 2007-2008; 1376
        - TWIN Intermediair Weert-Maasgouw, 2007-2009; 1379
        - TWIN Intermediair Nieuwegein, 2008-2009; 1377
        - Agenda's en notulen TWIN-bijeenkomsten, 2007-2008; 1380
        - TWIN Roma Project 's Hertogenbosch (HELP), 2007-2011; 1382
          Openbaarheid beperkt tot 01-01-2087
    - Toekenning van subsidies aan personen, B.2.3
      - Aanvraagdossiers. Chronologisch geordend, B.2.3.1
        - Aanvraagdossiers. Chronologisch geordend, 1832-1954.; 1-374, 376-1288; 1288 dossiers
          - 1-1-2021, 1
          - 1-1-2022, 2
          - 1-1-2023, 3
          - 1-1-2024, 4
          - 1-1-2025, 5
          - 1-1-2026, 6
          - 1-1-2027, 7
          - 1-1-2028, 8
          - 1-1-2029, 9
          - 1-1-1930, 10
          - 1-1-1931, 11
          - 1-1-1932, 12
          - 1-1-1934, 13
          - 1-1-1935, 14
          - 1-1-1936, 15
          - 1-1-1937, 16
          - 1-1-1938, 17
          - 1-1-1939, 18
          - 1-1-1940, 19
          - 1-1-1942, 20
          - 1-1-1943, 21
          - 1-1-1944, 22
          - 1-1-1945, 23
          - 1-1-1946, 24
          - 1-1-1947, 25
          - 1-1-1948, 26
          - 1-1-1949, 27
          - 1-1-1950, 28
          - 1-1-1951, 29
          - 1-1-1952, 30
          - 1-1-1953, 31
          - 1-1-1954, 32
          - 1-1-1955, 33
          - 1-1-1956, 34
          - 1-1-1957, 35
          - 1-1-1959, 36
          - 1-1-1960, 37
          - 1-1-1961, 38
          - 1-1-1962, 39
          - 1-1-1963, 40
          - 1-1-1964, 41
          - 1-1-1965, 42
          - 1-1-1966, 43
          - 1-1-1967, 44
          - 1-1-1968, 45
          - 1-1-1969, 46
          - 1-1-1970, 47
          - 1-1-1971, 48
          - 1-1-1972, 49
          - 1-1-1974, 50
          - 1-1-1975, 51
          - 1-1-1976, 52
          - 1-1-1977, 53
          - 1-1-1978, 54
          - 1-1-1980, 55
          - 1-1-1981, 56
          - 1-1-1982, 57
          - 1-1-1984, 58
          - 1-1-1985, 59
          - 1-1-1986, 60
          - 1-1-1987, 61
          - 1-1-1988, 62
          - 1-1-1989, 63
          - 1-1-1990, 64
          - 1-1-1991, 65
          - 1-1-1992, 66
          - 1-1-1993, 67
          - 1-1-1994, 68
          - 1-1-1995, 69
          - 1-1-1996, 70
          - 1-1-1997, 71
          - 1-1-1998, 72
          - 1-1-1999, 73
          - 01-1-100, 74
          - 01-1-102, 75
          - 01-1-103, 76
          - 01-1-104, 77
          - 01-1-105, 78
          - 01-1-106, 79
          - 01-1-107, 80
          - 01-1-108, 81
          - 01-1-109, 82
          - 01-1-110, 83
          - 01-1-111, 84
          - 01-1-112, 85
          - 01-1-113, 86
          - 01-1-115, 87
          - 01-1-116, 88
          - 01-1-117, 89
          - 01-1-119, 90
          - 01-1-120, 91
          - 01-1-121, 92
          - 01-1-122, 93
          - 01-1-124, 94
          - 01-1-125, 95
          - 01-1-126, 96
          - 01-1-127, 97
          - 01-1-128, 98
          - 01-1-129, 99
          - 01-1-130, 100
          - 01-1-131, 101
          - 01-1-133, 102
          - 01-1-134, 103
          - 01-1-135, 104
          - 01-1-136, 105
          - 01-1-137, 106
          - 01-1-138, 107
          - 01-1-140, 108
          - 01-1-141, 109
          - 01-1-142, 110
          - 01-1-143, 111
          - 01-1-144, 112
          - 01-1-145, 113
          - 01-1-146, 114
          - 01-1-147, 115
          - 01-1-148, 116
          - 01-1-149, 117
          - 01-1-150, 118
          - 01-1-151, 119
          - 01-1-152, 120
          - 01-1-153, 121
          - 01-1-154, 122
          - 01-1-154, 123
          - 01-1-155, 124
          - 01-1-156, 125
          - 01-1-157, 126
          - 01-1-158, 127
          - 01-1-159, 128
          - 01-1-160, 129
          - 01-1-161, 130
          - 01-1-162, 131
          - 01-1-163, 132
          - 01-1-164, 133
          - 01-1-165, 134
          - 01-1-166, 135
          - 01-1-167, 136
          - 01-1-168, 137
          - 01-1-169, 138
          - 01-1-170, 139
          - 01-1-171, 140
          - 01-1-172, 141
          - 01-1-173, 142
          - 01-1-174, 143
          - 01-1-175, 144
          - 01-1-176, 145
          - 01-1-177, 146
          - 01-1-178, 147
          - 01-1-179, 148
          - 01-1-180, 149
          - 01-1-181, 150
          - 01-1-182, 151
          - 01-1-183, 152
          - 01-1-184, 153
          - 01-1-185, 154
          - 01-1-186, 155
          - 01-1-187, 156
          - 01-1-188, 157
          - 01-1-189, 158
          - 01-1-190, 159
          - 01-1-191, 160
          - 01-1-192, 161
          - 01-1-194, 162
          - 01-1-195, 163
          - 01-1-196, 164
          - 01-1-197, 165
          - 01-1-198, 166
          - 01-1-199, 167
          - 01-1-200, 168
          - 01-1-201, 169
          - 01-1-202, 170
          - 01-1-203, 171
          - 01-1-204, 172
          - 01-1-205, 173
          - 01-1-206, 174
          - 01-1-207, 175
          - 01-1-208, 176
          - 01-1-209, 177
          - 01-1-210, 178
          - 01-1-211, 179
          - 01-1-212, 180
          - 01-1-213, 181
          - 01-1-214, 182
          - 01-1-215, 183
          - 01-1-216, 184
          - 01-1-217, 185
          - 01-1-218, 186
          - 01-1-219, 187
          - 01-1-220, 188
          - 01-1-221, 189
          - 01-1-222, 190
          - 01-1-223, 191
          - 01-1-224, 192
          - 01-1-225, 193
          - 01-1-226, 194
          - 01-1-227, 195
          - 01-1-228, 196
          - 01-1-229, 197
          - 01-1-230, 198
          - 01-1-231, 199
          - 01-1-232, 200
          - 01-1-233, 201
          - 01-1-234, 202
          - 01-1-235, 203
          - 01-1-236, 204
          - 01-1-237, 205
          - 01-1-238, 206
          - 01-1-239, 207
          - 01-1-240, 208
          - 01-1-241, 209
          - 01-1-242, 210
          - 01-1-243, 211
          - 01-1-244, 212
          - 01-1-245, 213
          - 01-1-246, 214
          - 01-1-248, 215
          - 01-1-249, 216
          - 01-1-250, 217
          - 01-1-251, 218
          - 01-1-252, 219
          - 01-1-253, 220
          - 01-1-254, 221
          - 01-1-255, 222
          - 01-1-256, 223
          - 01-1-257, 224
          - 01-1-258, 225
          - 01-1-259, 226
          - 01-1-261, 227
          - 01-1-262, 228
          - 01-1-263, 229
          - 01-1-264, 230
          - 01-1-265, 231
          - 01-1-266, 232
          - 01-1-267, 233
          - 01-1-268, 234
          - 01-1-269, 235
          - 01-1-270, 236
          - 01-1-271, 237
          - 01-1-272, 238
          - 01-1-273, 239
          - 01-1-274, 240
          - 01-1-275, 241
          - 01-1-277, 242
          - 01-1-278, 243
          - 01-1-279, 244
          - 01-1-280, 245
          - 01-1-281, 246
          - 01-1-282, 247
          - 01-1-283, 248
          - 01-1-284, 249
          - 01-1-285, 250
          - 01-1-286, 251
          - 01-1-287, 252
          - 01-1-288, 253
          - 01-1-289, 254
          - 01-1-290, 255
          - 01-1-291, 256
          - 01-1-292, 257
          - 01-1-293, 258
          - 01-1-294, 259
          - 01-1-295, 260
          - 01-1-296, 261
          - 01-1-296, 262
          - 01-1-297, 263
          - 01-1-298, 264
          - 01-1-299, 265
          - 01-1-302, 266
          - 01-1-303, 267
          - 01-1-304, 268
          - 01-1-305, 269
          - 01-1-306, 270
          - 01-1-307, 271
          - 01-1-308, 272
          - 01-1-309, 273
          - 01-1-310, 274
          - 01-1-311, 275
          - 01-1-312, 276
          - 01-1-315, 277
          - 01-1-332, 278
          - 01-1-333, 279
          - 01-1-334, 280
          - 01-1-335, 281
          - 01-1-336, 282
          - 01-1-337, 283
          - 01-1-338, 284
          - 01-1-339, 285
          - 01-1-340, 286
          - 01-1-341, 287
          - 01-1-348, 288
          - 01-1-349, 289
          - 01-1-382, 290
          - 01-1-556, 291
          - 01-1-557, 292
          - 01-1-558, 293
          - 01-1-559, 294
          - 01-1-560, 295
          - 01-1-561, 296
          - 01-1-563, 297
          - 01-1-564, 298
          - 01-1-565, 299
          - 01-1-566, 300
          - 01-1-567, 301
          - 01-1-568, 302
          - 01-1-569, 303
          - 01-1-570, 304
          - 01-1-679, 305
          - 01-1-711, 306
          - 01-1-733, 307
          - 01-1-781, 308
          - 01-1-792, 309
          - 01-1-794, 310
          - 01-1-800, 311
          - 01-1-854, 312
          - 01-1-860, 313
          - 01-1-906, 314
          - 01-1-907, 315
          - 01-1-909, 316
          - 01-1-940, 317
          - 01-1-941, 318
          - 01-1-992, 319
          - 01-1-1017, 320
          - 01-1-1019, 321
          - 01-1-1024, 322
          - 01-1-1025, 323
          - 01-1-1026, 324
          - 01-1-1029, 325
          - 01-1-1030, 326
          - 01-1-1037, 327
          - 01-1-1043, 328
          - 01-1-1067, 329
          - 01-1-1068, 330
          - 01-1-1072, 331
          - 01-1-1082, 332
          - 01-1-1083, 333
          - 01-1-1084, 334
          - 01-1-1096, 335
          - 01-1-1097, 336
          - 01-1-1100, 337
          - 01-1-1101, 338
          - 01-1-1103, 339
          - 01-1-1104, 340
          - 01-1-1121, 341
          - 01-1-1122, 342
          - 01-1-1124, 343
          - 01-1-1125, 344
          - 01-1-1137, 345
          - 01-1-1145, 346
          - 01-1-1146, 347
          - 01-1-1150, 348
          - 01-1-1166, 349
          - 01-1-1202, 350
          - 01-1-1208, 351
          - 01-1-1211, 352
          - 01-1-1218, 353
          - 01-1-1248, 354
          - 01-1-1249, 355
          - 01-1-1250, 356
          - 01-1-1251, 357
          - 01-1-1252, 358
          - 01-1-1260, 359
          - 01-1-1281, 360
          - 01-1-1292, 361
          - 01-1-1293, 362
          - 01-1-1316, 363
          - 01-1-1318, 364
          - 01-1-1323, 365
          - 01-1-1328, 366
          - 01-1-1329, 367
          - 01-1-1330, 368
          - 01-1-1337, 369
          - 01-1-1345, 370
          - 01-1-1346, 371
          - 01-1-1346, 372
          - 01-1-1353, 373
          - 01-1-1367, 374
          - 02-1-193, 376
          - 02-1-300, 377
          - 02-1-300, 378
          - 02-1-313, 379
          - 02-1-313, 380
          - 02-1-316, 381
          - 02-1-317, 382
          - 02-1-318, 383
          - 02-1-319, 384
          - 02-1-320, 385
          - 02-1-320, 386
          - 02-1-321, 387
          - 02-1-321, 388
          - 02-1-322, 389
          - 02-1-323, 390
          - 02-1-323, 391
          - 02-1-324, 392
          - 02-1-325, 393
          - 02-1-325, 394
          - 02-1-326, 395
          - 02-1-326, 396
          - 02-1-327, 397
          - 02-1-328, 398
          - 02-1-329, 399
          - 02-1-330, 400
          - 02-1-331, 401
          - 02-1-342, 402
          - 02-1-342, 403
          - 02-1-343, 404
          - 02-1-343, 405
          - 02-1-344, 406
          - 02-1-344, 407
          - 02-1-345, 408
          - 02-1-345, 409
          - 02-1-346, 410
          - 02-1-346, 411
          - 02-1-347, 412
          - 02-1-350, 413
          - 02-1-351, 414
          - 02-1-353, 415